臺灣花蓮地方法院刑事判決
111年度金訴字第17號
公  訴  人  臺灣花蓮地方檢察署檢察官
被      告  宋繼翔


上列被告因洗錢防制法等案件，經檢察官提起公訴（110年度偵
字第4865號、第5922號、111年度偵字第53號）及移送併辦（110
年度偵字第5113號、5739號、5924號、111年度偵字第1092號、1
118號、1390號、2623號、3412號、3647號、3659號、3665號、4
279號、4898號），本院合議庭裁定由受命法官獨任依簡式審判
程序審理，判決如下：
    主  文
宋繼翔幫助犯洗錢防制法第十四條第一項之洗錢罪，處有期徒刑
參月，併科罰金新臺幣伍萬元，罰金如易服勞役，以新臺幣壹仟
元折算壹日。
    事實及理由
一、被告宋繼翔所犯非死刑、無期徒刑、最輕本刑有期徒刑3年
    以上或高等法院管轄第一審案件之罪，且其等於準備程序進
    行中，先就被訴事實為有罪陳述，經告知簡式審判程序之旨
    ，並聽取檢察官、被告之意見後，本院依刑事訴訟法第273
    條之1第1項規定，裁定以簡式審判程序進行本案之審理，是
    本案之證據調查，依同法第273條之2規定，不受同法第159
    條第1項、第161條之2、第161條之3、第163條之1及第164條
    至第170條規定之限制；且依同法第310條之2準用同法第454
    條之規定，得製作略式判決書，合先敘明。
二、本案犯罪事實及證據，除下列事項應予補充、更正外，餘均
    引用檢察官起訴書、移送併辦意旨書之記載（如附件）：
㈠起訴書補充被告交付之帳戶資料包含「存摺」。
㈡110年度偵字第5113號、5739號、5924號、111年度偵字第1092
  號、1118號、1390號移送併辦意旨書附表編號1之「詐騙方式
  」欄位內「仙境至蕙」更正為「仙境智慧」、編號4之匯款時
  間更正為「110年8月5日1時46分」、編號6之匯款時間更正為
  「110年8月4日1時34分」。
㈢111年度偵字第4279號移送併辦意旨書中告訴人周凱莉之匯款時
  間補充為「15時11分」。
㈣110年度偵字第5113號、5739號、5924號、111年度偵字第1092
  號、1118號、1390號、2623號、3412號、3647號、3659號、36
  65號、4279號、4898號移送併辦意旨書中更正被告交付帳戶資
  料之時間、地點為「110年7月底至8月初間之某日、在花蓮縣
  吉安鄉」，及被告出借帳戶之報酬均更正為「一個帳戶日領1
  萬元」。
㈤證據補充「被告於本院準備程序及審理時之自白」。
三、論罪科刑：
㈠核被告所為，係犯刑法第30條第1項前段、同法第339條第1項之
  幫助詐欺取財罪，刑法第30條第1項前段、洗錢防制法第14條
  第1項之幫助洗錢罪。
㈡被告本件犯行，幫助他人為詐欺取財與洗錢犯罪，分別侵害如
  起訴書及併辦意旨書所載被害人之財產法益，然因其等之幫助
  詐欺與幫助洗錢之行為，僅有一個，乃一行為觸犯數罪名之想
  像競合犯，應從一重之幫助洗錢罪處斷。
㈢被告係對詐欺及一般洗錢之正犯資以助力而未參與其犯罪行為
  之實行，屬幫助犯，爰依刑法第30條第2項規定，減輕其刑。
  另按犯洗錢防制法第14條、第15條之罪，在偵查或審判中自白
  者，減輕其刑，同法第16條第2項定有明文。查被告就本件犯
  行，於本院準備程序、審理時坦承不諱（見本院卷第524頁、
  第564頁），應依前開規定減輕其刑，並依法遞減之。
㈣臺灣花蓮地方檢察署110年度偵字第5113號、5739號、5924號、
  111年度偵字第1092號、1118號、1390號、2623號、3412號、3
  647號、3659號、3665號、4279號、4898號移送併辦意旨書所
  載之犯罪事實，核與起訴書所載被告之犯罪事實具有想像競合
  之裁判上一罪關係，為起訴效力所及，本院自得併予審理。
㈤爰審酌被告雖未實際參與詐欺取財及洗錢犯行，然其提供帳戶
  資料供詐欺集團充為詐欺犯罪之用，助長詐欺集團犯罪之橫行
  ，並協助掩飾犯罪贓款去向，增加國家查緝犯罪及被害人等尋
  求救濟之困難，危害社會秩序穩定及正常交易安全，造成各告
  訴人受有金錢損失，且因被告無資力，故迄今未補償各告訴人
  所受損失，所為實不足取；惟念及被告於本院中終能坦承犯行
  ，犯後態度尚可；兼衡被告自陳國中畢業之教育程度、無業、
  經濟狀況不佳、扶養雙親、領有清寒證明、患有器質性精神病
  之生活狀況（見本院卷第565頁、第569頁至571頁）；並考量
  其犯罪之動機、目的、手段、提供帳戶數量、各告訴人所受損
  害等一切情狀，量處如主文所示之刑，並就罰金刑部分，諭知
  易服勞役之折算標準。
四、沒收：
　　本案並無證據證明被告確有因幫助詐欺取財及幫助洗錢之犯
    行而有任何犯罪所得，自無犯罪所得應予宣告沒收、追徵之
    問題，附此敘明。
據上論斷，應依刑事訴訟法第273條之1第1項、第299條第1項前
段、第310條之2、第454條第2項，判決如主文。
本案經檢察官陳貞卉提起公訴及移送併辦，檢察官林俊廷、張立
中移送併辦，檢察官林于湄到庭執行職務。
中　　華　　民　　國　　111 　年　　10　　月　　27　　日
　　　　　　　　　刑事第四庭    法　官　林思婷
以上正本證明與原本無異。
如不服本判決應於收受送達後20日內向本院提出上訴書狀，並應
敘述具體理由。其未敘述上訴理由者，應於上訴期間屆滿後20日
內向本院補提理由書(均須按他造當事人之人數附繕本)「切勿逕
送上級法院」。告訴人或被害人如對於本判決不服者，應具備理
由請求檢察官上訴，其上訴期間之計算係以檢察官收受判決正本
之日期為準。
因疫情而遲誤不變期間，得向法院聲請回復原狀。
中　　華　　民　　國　　111 　年　　11　　月　　1 　　日

                                書記官  宋瑋陵
附錄本案論罪科刑法條：
洗錢防制法第14條
有第二條各款所列洗錢行為者，處七年以下有期徒刑，併科新臺
幣五百萬元以下罰金。
前項之未遂犯罰之。
前二項情形，不得科以超過其特定犯罪所定最重本刑之刑。
刑法第339條
意圖為自己或第三人不法之所有，以詐術使人將本人或第三人之
物交付者，處五年以下有期徒刑、拘役或科或併科五十萬元以下
罰金。以前項方法得財產上不法之利益或使第三人得之者，亦同
。
前二項之未遂犯罰之。